【裁判字號】    94,智,7
【裁判日期】    950203
【裁判案由】    排除侵害
【裁判全文】
臺灣板橋地方法院民事判決                 94年度智字第7號
原      告  淇展有限公司
法定代理人  丙○○
訴訟代理人  呂家琴律師
            鄭昱廷律師
            桂齊恆律師
複代理人    謝智硯律師
            唐迪華律師
參  加  人  乙○○
被      告  甲○○
訴訟代理人  林孜俞律師
上列當事人間請求排除侵害事件，本院於中華民國95年1 月17日
言詞辯論終結，判決如下：
    主      文
被告不得重製原告如附件所示之「SH」設計圖圖形著作。
訴訟費用由被告負擔。
    事實及理由
一、參加人乙○○於民國94年10月26日具狀聲明參加本件訴訟（
    見本院卷(一)第249 頁），經查原告主張如附件所示「SH」之
    圖形（下稱系爭圖形）係由乙○○創作之圖形著作，並讓與
    著作財產權予原告，乙○○仍保有著作人格權，且為著作人
    ，被告既否認乙○○創作及原告享有著作財產權之事實，乙
    ○○就本件訴訟自屬有法律上之利害關係，其聲明參加本件
    訴訟，於法尚無不合，應予准許。
二、原告主張：如附件所示之「SH」設計圖（即系爭圖形）原係
    由參加人乙○○所創作，乙○○於91年1 月1 日即將系爭圖
    形之著作財產權讓與原告，原告為系爭圖形之著作財產權人
    ，享有系爭圖形著作之重製權。原告復早於90年12月29日委
    託華特興業有限公司（下稱華特興業公司）訂購系爭圖形之
    印刷輪，並自91年1 月4 日起陸續向信立化學工業股份有限
    公司（下稱信立公司）採購系爭圖形「SH」設計圖案皮料以
    為製造皮包之用，系爭圖形為原創之作品，因設計精良，廣
    受好評，故銷售良好，被告卻不思自行創作，竟然直接抄襲
    仿冒系爭圖形重製於皮件商品，復於92年12月17日申請商標
    ，削價競爭，顯已侵害原告之重製權。系爭圖形已有足夠創
    作程度引起被告重製抄襲，足證系爭圖形有原創性，係屬著
    作權法保護之著作，而被告從事之業務與原告相同，同屬在
    大台北地區從事買賣皮件之廠商，原告之產品於91年間已在
    大台北地區廣泛銷售，故被告自有合理之機會及合理之可能
    性接觸原告具有原創性之系爭圖形，自得依著作權法第84條
    規定，請求排除被告之侵權行為，爰聲明求為判決：被告不
    得重製原告如附件所示之「SH」設計圖圖形著作。
三、被告則以：原告並無自91年間使用系爭圖形生產皮包，被告
    無抄襲系爭圖形。被告於90年間即委託大陸地區駿業輔料有
    限公司（下稱駿業公司）設計「ISI 」商標圖樣並製作吊牌
    ，向大陸地區長江皮革貿易公司（下稱長江皮革公司）訂購
    印製「ISI 」圖樣皮料，並委由當地興達手袋廠、新創皮具
    廠製成皮包，進口台灣銷售，同時委由大陸壹佰佳廣告有限
    公司（下稱壹佰佳公司）製作海報以為行銷廣告之用，由於
    市場反應漸佳，被告乃於92年12月17日就該「ISI 」圖樣及
    「HS」申請商標註冊，並於93年11月16日獲經濟部智慧財產
    局（下稱智財局）核准第00000000號註冊商標，指定使用於
    各類皮包、腰包、錢包、皮夾、手提包、背包、書包、旅行
    袋、公事包、旅行箱、鑰匙包、化妝箱、珠包、購物袋等商
    品（下稱系爭商標、系爭商標圖樣，合稱系爭商標及圖樣）
    ，故被告為系爭商標及圖樣之合法商標權人。豈知原告不思
    自行創作，於市面上得知系爭商標及圖皮包廣受消費者喜愛
    後，竟抄襲被告系爭商標及圖樣，並以周傳勇名義欲以系爭
    圖形向智財局申請商標註冊（申請案號：00000000號），經
    智財局所否准。系爭圖形僅就英文大寫字母S 、H 兩種字型
    排列而成，欠缺創作性，不足以表現個別性及獨特性，非著
    作權法規定之地圖、圖表、科技或工程設計圖及其他圖形著
    作之內容，自非圖形著作所保護之客體，原告未舉證證明系
    爭圖形由乙○○所創作，且原告主張乙○○無償讓與系爭圖
    形之著作財產權，與常理不符。而原告提出華特興業公司請
    款單、發票均無法證明原告已於90年12月28日以前已委託華
    特興業公司製作系爭圖形之印刷輪。即令原告就系爭圖形有
    著作權，然原告未舉證證明其皮包之銷售量、廣告量、市場
    占有率等市場流通資料，僅以兩造均屬大台北地區逾千家從
    事買賣皮件之廠商，即主張被告有合理機會接觸原告產品云
    云，顯屬無稽等語，資為抗辯。爰聲明求為判決：原告之訴
    駁回。
四、兩造於本院94年4 月8 日言詞辯論期日協議簡化爭點，其不
    爭執及爭執之事項如下（見本院卷(一)第104 頁至第105 頁）
    ：
  (一)兩造不爭執之事項：
    1.ISI 名稱及HS圖（即系爭商標及圖樣），經被告向智慧財
      產局註冊商標，註冊號數00000000號，權利期間自93年11
      月16日起至103 年11月15日止，被證1 之商標註冊證為真
      正。
    2.本院卷(一)第10頁即原告主張其享有著作財產權之原證1 圖
      樣（即系爭圖形），與被證5 附圖即被告主張其有商標權
      之系爭商標及圖樣（見本院卷(一)第110 頁），二者實質上
      近似。
    3.原告主張被告之侵權行為態樣為重製。
    4.本件訴訟標的法律關係為著作權法第84條。
  (二)兩造爭執之事項：
    1.原告就系爭圖形是否享有著作財產權？原證1 之著作財產
      權讓與同意書是否真正？系爭圖形是否乙○○創作而取得
      著作權？系爭圖形是否具有原創性？
    2.原證2 之請款單及發票是否真正？原證3 之訂購單、進口
      報單是否真正？原告是否向信立公司採購系爭圖形之皮料
      製造皮包？
    3.被告有無抄襲系爭圖形？原告是否於91年間使用系爭圖形
      生產皮包？被告是否有侵害著作財產權之行為？被告有無
      接觸原告之系爭圖形？
    4.被告是否於90年間即委託大陸駿業公司以系爭商標及圖樣
      製作吊牌？
五、ISI 名稱及HS圖（即系爭商標及圖樣）經被告於92年12月17
    日向智財局申請商標註冊，於93年11月16日獲核准第000000
    00號註冊商標，權利期間自93年11月16日起至103 年11月15
    日止，且系爭商標及圖樣（見本院卷(一)第110 頁）與原告主
    張其享有著作財產權之系爭圖形（見本院卷(一)第10頁），二
    者實質上近似之事實，有被告提出商標註冊證影本1 件（見
    本院卷(一)第95頁）、原告提出之系爭圖形1 件（見本院卷(一)
    第10頁）為證，復據兩造協議所不爭執，尚堪採信為真實。
六、原告就系爭圖形享有著作財產權，系爭圖形係由乙○○創作
    而取得著作權，系爭圖形具有原創性，乙○○並無償讓與著
    作財產權予原告：
  (一)原告主張如附件所示之系爭圖形係由參加人乙○○所創作，
    乙○○於91年1 月1 日將系爭圖形之著作財產權讓與原告，
    由原告取得著作財產權，享有系爭圖形著作之重製權，原告
    復於90年12月29日向華特興業公司訂購系爭圖形之印刷輪，
    復自91年1 月4 日起陸續向信立公司採購系爭圖形設計圖案
    皮料以為製造皮包之用等情，業據原告提出著作財產權讓與
    契約書影本1 件、請款單影本2 件、發票影本2 件、支票存
    根影本1 件、訂購單影本4 件、出口報單影本4 件、信立公
    司出貨單影本4 件、信立公司發票影本4 件、皮料影本3 件
    、收款及對帳單影本2 件、出貨明細（PACKING LIST）影本
    1 件、載貨證券影本2 件、進口報單影本13件、出貨明細影
    本11紙、商業發票5 紙、照片2 幀為證（見本院卷(一)第9 頁
    至68頁）。
  (二)被告固否認系爭圖形為乙○○創作之圖形著作，惟查乙○○
    於本院審理時證稱：其係原告法定代理人之子，系爭圖形係
    由伊所創作，伊原受僱於原告作業務及開發設計，於93年11
    、12月時自己開公司，系爭圖形係伊與伊父親高俊雄討論，
    是在90年年初時討論的，因伊在巴西設有營業點，是名為Se
    neca Handbags Manufactory Ltd.之公司，故想將S 及H 結
    合作1 個圖案，當時原告之負責人係高俊雄之友黃進財，黃
    進財與高俊雄均係原告之股東，係高俊雄希望大家有構想拿
    到巴西行銷，伊在臺灣創作，創作時未參考其他資料，伊在
    90 年6、7 月或7 、8 月時畫出系爭圖形，那時是用手畫，
    當時有固定薪水，華特公司印刷輪作好後，黃進財及伊父親
    認為還不錯，請伊將著作權讓給原告，未給付報酬，因為係
    伊父親經營之公司，除了系爭圖形外，另開發了ST印刷輪，
    但ST印刷輪非伊設計，如何開發伊不清楚，當時在巴西有申
    請公司登記，但有無商標伊不清楚。SH設計之特色在於用斜
    線表示立體感，並非單純之SH，91年1 月分料商出皮革料至
    香港，再轉進大陸，約在當時就有製造成品，第一批出口至
    巴西銷售，後來約92年年底才開始在臺灣銷售，Seneca
    Handbags 公 司何時在巴西申請商標註冊伊不知道，但商業
    週刊92期或93期曾訪問高進財等語（見本院卷(一)第152 頁）
    ，並有乙○○提出之創作原稿影本2 紙附卷足按（見本院卷
    (一)第158 頁至第160 頁），觀諸乙○○之創作原稿，系爭圖
    形之SH創係確係取材於Seneca Handbags Manufactory 等字
    ，且S 係以斜線構圖，而H 則以反白方式呈現，而反白外之
    部分亦以斜線構圖，故有深淺、層次及對比之構圖，並非由
    一般字體單純組合成而，且除此種方式之外，乙○○復曾嚐
    試其他組合，此觀其提出之原稿即明（見本院卷(一)第158 頁
    ），足證SH確係乙○○創作之圖形著作，並有原創性。被告
    抗辯SH僅係單純之文字組合，不具原創性，乙○○未以SHM
    為組合，與其所主張之巴西公司名稱不符，乙○○無償讓與
    著作財產權予原告不符常情云云，然查乙○○於創作當時係
    受僱於原告，已領有固定薪水，復係原告法定代理人之子，
    原告實際經營人為乙○○之父高俊雄，是乙○○未於其領取
    之薪水之外，另收取讓與著作財產權之對價，尚難謂與常理
    不符，又乙○○取材於Seneca Handbags Manufactory Ltd.
    之公司名稱，究係取其名稱之開頭2 字母或3 字母，均繫諸
    於其原創及取材，尚難以乙○○未以該公司名稱之頭3 字母
    而僅取其頭2 字母，即謂其所言為虛。
  (三)另證人即華特興業公司受原告委託製作系爭圖形印刷輪之林
    宣成於本院審理時證稱：伊確實曾受原告委託製作系爭圖形
    之印刷輪，係由乙○○與伊聯繫，伊亦曾受原告委託製作其
    他印刷輪，其他印刷輪則係由原告之李小姐與伊聯絡，何以
    本件係由乙○○與伊聯絡伊不知道，SH、ST此2 個印刷輪係
    同時委託伊製作，有爭議之印刷輪是後來作的，之前先作之
    印刷輪估價單記載是90年11月22日為ST印刷輪，由兩支印刷
    輪組成，一支是牛仔布花紋的印刷輪是作底色用，另一支是
    ST的印刷輪，ST作完後原告覺得不好，再重作SH，配合原來
    牛仔底紋的印刷輪，乙○○曾告知伊SH係乙○○自己畫的圖
    形，但未告知ST係何人所繪（見本院卷(一)第221 頁至第223
    頁）等語，核與乙○○證述之委託經過大致相符（見本院卷
    (一)第223 頁），復與原告提出華特興業公司ST印刷輪請款日
    期為90年11月29日，較SH印刷輪請款單日期90年12月28日為
    早等情相符（見本院卷第10頁至第14頁），應堪採信為真實
    。又原告提出華特興業公司交付予原告之發票影本2 紙（見
    本院卷第11頁、第13頁），經本院向財政部臺灣省北區國稅
    局查明華特興業公司確已於90年11月至12月申報營業收入，
    有財政部臺灣省北區國稅局瑞芳稽徵所汐止服務處94年10月
    31 日 北區國稅瑞芳汐三字第0941014986號函暨銷項憑證明
    細資料表2 紙在卷可參（見本院卷(一)第256 頁至第258 頁）
    ，足證原告確係於90年12月間即已委託華特興業公司製作SH
    印刷輪，至為明確。
  (四)又原告提出巴西國商標公報影本1 件（見本院卷(一)第161 頁
    、第198 頁、第199 頁），經本院依職權囑託外交部向巴西
    國查明該國是否有Seneca Handbags Manufactory Ltd.公司
    ？何時設立登記？其負責人是否黃進財？SH圖形是否於巴西
    國申請商標註冊？如有，其申請時間為何？由何人申請為商
    標權人？等情，經外交部洽請巴西聯邦國稅局查詢結果，無
    法查得Seneca Handbags Manufactory Ltd.公司，尚須有該
    公司之稅籍號碼（CNPJ）始能查得，另SH圖形於2002年4 月
    曾經Master Bags Comercial Ltda. 公司申請註冊，惟該申
    請案至今尚未核准，仍須時1 年方有結果，又M 公司業於20
    03年6 月關閉，故截至目前尚無任何公司以SH作為註冊商標
    ，原告提出之商標資料為廠商申請商標註冊案件之公報，而
    非已獲准商標權之公司公報，有外交部94年11月17日外條二
    字第09 402222600號函暨我國駐巴西代表處94年11月9 日巴
    西字第09400001800 號函在卷可按（見本院卷(一)第263 頁至
    第265 頁），是雖未能查得巴西國確有Seneca Handbags Ma
    nufactory Ltd.公司，惟SH確於91年4 月在巴西國申請商標
    註冊之事實，雖迄未獲核准商標權註冊，惟有申請之事實應
    堪認定，而若乙○○非實際創作SH圖形並將著作財產權讓與
    原告，原告當無可能知悉SH圖形在巴西國經申請商標註冊之
    事實。另乙○○稱商業週刊曾於92期或93期訪問黃進財等語
    ，經本院依職權向商業週刊社查明結果，該週刊確於903 期
    訪問於巴西經營Seneca品牌皮包之商人黃進財，其公司之中
    文名稱則為淇泰，與原告之名稱僅有一字之差，黃進財係自
    2002年即91年間即至巴西以SH為品牌經營皮包製造銷售業，
    有該週刊影本2 紙在卷可參（見本院卷(二)第6 頁至第8 頁）
    ，亦與原告所稱其與黃進財在巴西經營皮包製造業，並以SH
    為其品牌等語確相符合，堪認原告主張乙○○於90年12月間
    以SH為名創作系爭圖形之著作等情，確與事實相符。
  (五)按圖形著作為著作權法第5 條第1 項第6 款規定之著作，又
    圖形著作包括地圖、圖表、科技或工程設計圖及其他之圖形
    著作，此觀著作權法第5 條第1 項各款著作內容例示第2 點
    第6 款之規定亦明，系爭圖形係由乙○○起材於Seneca Han
    dbags Manufactory 等字，且S 係以斜線構圖，H 則以反白
    方式呈現，反白外之部分亦以斜線構圖，故有深淺、層次及
    對比之構圖，並非由一般字體單純組合而成，其具有原創性
    ，乙○○確係於90年12月間創作系爭圖形，原告主張乙○○
    於91年1 月1 日無償讓與著作財產權等情，應堪採信。基上
    ，原告已舉證證明系爭圖形係乙○○於90年12月間以SH為名
    創作之圖形著作，原告自已有效取得系爭圖形之圖形著作財
    產權。
七、被告未舉證證明其就系爭商標及圖樣為平行創作，亦未舉證
    證明其於90年間即委託大陸駿業公司以系爭商標及圖樣製作
    吊牌，且被告有接觸原告系爭圖形之可能：
  (一)按當事人主張有利於己之事實，就其事實有舉證責任，民事
    訴訟法第277 條定有明文。又按著作係指屬於文學、科學、
    藝術或其他學術範圍之創作，凡本於自己獨立之思維、智巧
    、技匠而具有原創性之創作，即享有著作權，惟原創性並非
    專利法所要求之新穎性，因之苟非抄襲或剽竊他人之著作，
    縱兩者各自完成之著作雷同或極為相似，因二者均屬自己獨
    立之創作，同受著作權法之保障，故認定有無抄襲之標準，
    除須有實質之相似外，尚須有接觸被抄襲之著作，故主張著
    作遭他人抄襲之著作權人，應就他人有接觸著作之事實負舉
    證責任，且所謂接觸，不限於以直接證據證明實際接觸，凡
    依社會通常情況，應有合理之機會或合理之可能性接觸著作
    ，即足構成接觸之事實。故如著作權人已就被告接觸著作之
    實質可能性盡相當之舉證責任，則主張自己為平行創作之被
    告即應就其創作之經過及其確屬平行創作負舉證責任。
  (二)經查原告主張原告於92年12月1 日起進駐台北車站地下街服
    飾區，銷售以系爭圖形為主之系列皮件，其店名為高登皮件
    ，另原告於91年12月24日向訴外人劉美珍承租坐落臺北縣蘆
    洲市○○路422 巷82弄11號房屋，承租期間自92年1 月1 日
    起至93年1 月1 日止，供作零售賣場及存貨堆放之倉庫使用
    ，而被告經營永翔皮件國際開發之店址為蘆洲市○○路323
    巷168 之4 號，有原告提出台北地下街店家調查表1 件、房
    屋租賃契約書影本1 件、保全服務契約書影本1 件、被告名
    片影本1 件為證（見本院卷(一)第162 頁至第179 頁）。
  (三)又被告固抗辯其係於90年間即已委託大陸駿業公司製作ISI
    吊牌，並向長江皮革公司訂購ISI 圖樣皮料並委由興達手袋
    廠、新創皮具廠製成皮高進口台灣銷售，另委由壹佰佳公司
    製作海報以為行銷廣告之用，固據其提出新駿業商標設計合
    同書影本1 件、吊牌製作合同書影本1 件、皮料訂購單影本
    1 件、皮包訂單影本1 件、進口報單影本2 件為證（見本院
    卷(一)第109 頁至第122 頁），惟查被告提出之商標設及合同
    書、吊牌製作合同書、皮料訂購單影本均係私文書，原告均
    已否認該等私文書之真正（見本院卷第141 頁），被告迄未
    舉證證明該等私文書確屬真正，自難認被告已舉證證明其確
    曾於90年間即委託大陸駿業公司設計ISI 商標並製作吊牌。
    另被告提出90年間之進口報單上亦僅記載「8.HONGKONG-HK
    GIRLS SMALL BAG NYLON 4202.22.00.10-0 3.00 44.10 14"
    1,502 10.00 % 」、「4.HONGKONG-HK SMALL BAG NYLON 42
    02.22.00.10-0 0.8 139.70 170" 4,893 10.00%」（見本院
    卷(一)第115 頁、第119 頁），尚無從證明被告進口之貨物即
    係印有HS或ISI 圖樣或系爭商標及圖樣之皮包。另被告雖提
    出永翔皮件國際開發90年秋冬時尚包型錄影本1 件（見本院
    卷(一)第129 頁至第138 頁），然此亦係被告單方面製作之私
    文書，原告復否認該型錄之真正，自難以被告單方面製作之
    型錄，認被告確有於90年即生產製造有SH圖形之皮件。
  (四)被告自承其係92年12月17日始就系爭商標及圖樣申請商標權
    註冊，是被告能提出其使用與原告享有著作財產權之系爭圖
    形實質近似之HS或ISI 之系爭商標及圖樣之最早時間即被告
    申請商標之92年12月17日。被告雖稱其構思創作系爭商標及
    圖樣係以「IS」係淺顯易懂之英文單字，與人印象深刻，故
    委託駿業公司設計為ISI 與CIS 共2 種商標，由於CIS 已經
    他人向智財局申請註冊商標，被告始決定選擇註冊ISI 商標
    ，該商標設計特色在於最前面2 個上下相反之凸狀圖，除有
    代表字母i 上面之一點外，其形狀並類似於皮包之扣環云云
    （見本院卷(一)第183 頁），並提出CIS 圖及商標註冊資料各
    1 件為證（見本院卷(一)第185 頁至第186 頁）。然查被告提
    出之CIS 圖（即本院卷(一)第185 頁）上並無任何日期，已難
    認係被告於90年間創作之原稿，且被告雖稱其係以ISI 為商
    標，然被告申請之商標圖樣，係將原告享有著作權之系爭圖
    形H 之前半部反白外之黑色部分移置至圖形之後方，且系爭
    商標圖樣之最後方僅有半橢圓形之黑色圖案，並無I 之圖形
    ，非被告所稱之ISI 圖樣，而被告所稱以S 前之2 個上下相
    反之凸狀圖，代表i 上面之一點，類似皮包之扣環，實則係
    H 之反白外之黑色部分，若係代表i 上面之一點，何以該2
    塊黑色部分之下方亦有凸狀圖？足證被告所稱凸狀圖係代表
    i 上面之一點云云，尚無足採，若被告確係以IS為其創作構
    思，何以竟無任何創作原稿，且被告亦無法說明實際創作者
    為何人？依據吾人一般社會經驗，堪認被告未舉證證明其確
    有平行創作該商標圖樣之事實。而以被告之系爭商標圖樣與
    原告享有著作財產權之系爭圖形，除原告以斜線手法表示外
    ，其餘圖形均完全相同等高度近似以觀，足證被告確未創作
    系爭商標圖樣。
  (五)又原告於92年間向訴外人劉美珍承租臺北縣蘆洲市○○路42
    2 巷82弄11號房屋供作零售及倉庫之用，業據原告提出房屋
    租賃契約書影本1 件、保全契約影本1 件為證（見本院卷(二)
    第164 頁至第178 頁），而被告印製使用之名片上則記載其
    營業處所為蘆洲市○○路323 巷168 之4 號（見本院卷第17
    9 頁），依被告名片反面之地圖所示，蘆洲市○○路與被告
    之營業處所確實僅相隔1 條巷子，且被告復自認兩造均屬大
    台北地區製造銷售皮件之同業，被告對於同業之產品當較一
    般非同業之人有更高之接觸機會，被告自有合理之機會及可
    能性接觸原告之系爭圖形著作，被告復未舉證證明其確屬平
    行創作，自堪認被告確有以重製方式侵害原告著作權之行為
    。
八、被告雖抗辯如ISI 名稱及HS圖業經被告於92年12月17日向智
    財局申請商標註冊，於92年11月16日獲核准第00000000號註
    冊商標等語。惟按著作權法對著作之保護，係採創作主義而
    非註冊主義，故著作人於創作完成時即享有著作權，若以他
    人享有著作權之著作申請商標註冊，即令該商標之申請仍具
    有商標法第5 規定之顯著性，而獲准註冊商標權，商標權人
    於使用該註冊商標時，仍須依著作權法之規定，得著作權人
    之同意，始得重製、散布該商標。故被告雖以與如附圖所示
    原告享有著作財產權之系爭圖形向智財局申請商標註冊，然
    系爭圖形確係由乙○○創作並讓與著作財產權予原告，被告
    自不得以其已取得商標註冊為由，主張不受著作權法之拘束
    。故被告抗辯其已取得ISI 名稱及HS圖（即系爭商標及圖樣
    ）商標註冊，未侵害原告之著作財產權云云，洵無足採。
九、綜上所述，如附件所示之系爭圖形，確係由乙○○創作並讓
    與著作財產權予原告，原告為著作財產權人，被告為原告之
    同業，有合理之機會及可能性接觸原告之系爭圖形著作，被
    告復未提出其於92年間創作系爭商標及圖樣之資料，亦未舉
    證證明系爭商標及圖樣係被告平行創作，系爭商標圖樣與附
    件所示之圖形著作有實質近似，足證被告確有以重製方式侵
    害原告圖形著作之著作權之行為。從而，原告依據著作權法
    第84條規定，請求排除被告之侵害行為，請求被告不得重製
    原告如附件所示SH設計圖圖形著作，為有理由，應予准許。
十、本件論證已臻明確，兩造其餘主張、舉證及所提證據暨攻擊
    防禦方法，經本院審酌後，認均與本案判斷結果無影響，毋
    庸再予一一審酌，附此敘明。
十一、結論：本件原告之訴為有理由，依民事訴訟法第78條，判
      決如主文。
中    華    民    國    95    年    2     月    3     日
                  民事第一庭    法  官  周舒雁
上列正本係照原本作成
如對本判決上訴，須於判決送達後20日內向本院提出上訴狀
中    華    民    國    95    年    2     月    3     日
                                書記官  張坤校


司法院資訊處製作；財團法人民間司法改革基金會備份。
